【裁判字號】    99,審聲,106
【裁判日期】    991215
【裁判案由】    停止執行
【裁判全文】
臺灣高雄地方法院民事裁定             99年度審聲字第106號
聲  請  人  梁少軒
相  對  人  周文鵬
上列當事人間聲請停止執行事件，本院裁定如下：
    主  文
聲請人供擔保新臺幣壹拾伍萬壹仟元後，本院九十九年度司執字
第八七一二八號強制執行事件所為強制執行程序，於本院九十九
年度審訴字第二三五六號債務人異議之訴事件判決確定前，應暫
予停止。
    理  由
一、聲請意旨略以：聲請人與相對人間因執行異議事件，業已提
    起債務人異議之訴，現由本院以99年度審訴字第2356號民事
    事件受理在案，惟本件執行事件查封之標的一旦拍賣，勢難
    回復原狀，為此聲請人願供擔保，請本院裁定停止執行本件
    強制執行案件。
二、按有回復原狀之聲請，或提起再審或異議之訴，或對於和解
    為繼續審判之請求，或提起宣告調解無效之訴，撤銷調解之
    訴，或對於法院依強制執行法第4 條第1 項第5 款之裁定提
    起抗告時，法院因必要情形或依聲請定相當並確實擔保，得
    為停止強制執行之裁定，強制執行法第18條第2 項定有明文
    。又法院裁定准許停止強制執行所定之擔保金，係備供債權
    人因停止執行所受損害之賠償，其數額應依標的物停止執行
    後，債權人未能即時受償或利用該標的物所受之損害額，或
    其因另供擔保強制執行所受之損害額定之，非以標的物之價
    值或其債權額為依據。（最高法院91年度台抗字第429 號裁
    定意旨參照）
三、經查，本件聲請人以其已向本院提起債務人異議之訴為理由
    ，聲請裁定停止本院99年度司執字第87128 號執行事件之強
    制執行，經本院依職權調取該執行卷宗及本院99年度審訴字
    第2356號債務人異議之訴卷宗後，認為聲請人之聲請為有理
    由，應予准許。又相對人據以聲請強制執行之執行名義所載
    債權額為新臺幣（下同）1,509,011 元，相對人雖於強制執
    行聲請狀記載請求執行金額為1,590,011 元，然超逾上開執
    行名義之債權部分，相對人既未提出任何之執行名義，則相
    對人透過本件強制執行程序至多僅能受償1,509,011 元本金
    。是本件強制執行程序如予以停止，將導致相對人不能即時
    由扣押所得金額受償可能受有損害，故本院認本件停止執行
    擔保金之酌定，應以相對人執行名義所載債權額1,509,011
    元不能即時受償所受之利息損害，再參酌本件債務人異議之
    訴依其爭執之難易程度，其訴訟期間應可評估約2 年，爰酌
    定本件擔保金額為151,000 元。
四、依強制執行法第18條第2項，裁定如主文。
中    華    民    國    99    年    12    月    15    日
                      民事第二庭法  官  郭宜芳
為正本係照原本作成。
如對本裁定抗告須於裁定送達後10日內向本院提出抗告狀，並繳
納裁判費新臺幣1,000元。
中    華    民    國    99    年    12    月    15    日
                                書記官  邱慧柔

司法院資訊處製作；財團法人民間司法改革基金會備份。
